# 请教陈版：企业外购的名贵植物如何入账？

提问人：asq 时间：2011-05-03 12:01:13
陈版： 园艺公司外购大量名贵树木，购买成本过亿元。 请问，该园艺公司应将此等名贵树种作为固定资产还是生物资产进行账务核算？折旧如何确定？ 谢谢！

回答人：chenyiwei
公司的盈利模式是什么，这些名贵树木的外购成本预计将以什么方式收回？公司对具有类似功能的观赏植物（可能价值没有此处所指的名贵树木这样大，但作用和核算原则应当相同）是如何核算的？这会影响到这些外购成本的会计确认和计量。

回答人：chenyiwei
回复 地板 asq 的帖子鉴于该公司并非从事农业生产，而生物资产准则仅适用于与农业生产相关的动植物，所以也可以接受此处作为固定资产核算的做法。但要注意：树木是有一定寿命的，即使目前尚未开业，其寿命也在消耗之中，因此比较适当的做法是自购入时起即开始对其计提折旧。